DATOS PERSONALES

NOMBRE: Carlos Andrés Rodas Arroyave

CÉDULA: 1.037.601.156 de Envigado

FECHA DE NACIMIENTO: 26 de diciembre de 1989

TELEFONO: (+574) 2342726

CELULAR: 315 4032742

E-MAIL: carag37@gmail.com

PERFIL

Ingeniero Mecatrónico y especialista en automática con más de 10 años de experiencia ejecutando y dirigiendo proyectos desde su comercialización, preventa, diseño e implementación en las áreas de automatización y control, seguridad electrónica, tecnología de las comunicaciones; equipos electromecánicos e implementación y desarrollo de software lo que me permite diseñar, evaluar, planear y ejecutar proyectos de ingeniería integrales. Project Manager Professional certificado con PMP # 2044631. Buen Manejo de herramientas ofimáticas, conocimiento amplio en Herramientas CAD como Solid Edge y AutoCAD y en programación de equipos PLC, controladores y micro-controladores de diversos tipos, además de la utilización de herramientas de diseño de sistemas de control como LabVIEW y MATLAB. Conocimiento en lenguajes de programación Python, C, C++ y desarrollo de aplicaciones Web Java, Spring, Javascript.

FORMACIÓN ACADÉMICA

Universitarios: Ingeniería Mecatrónica

Escuela de Ingeniería de Antioquia

2007 - 2011

Tesis: Sistema automatizado de producción de biodiesel a partir de aceites vegetales en

Colombia

Especialista en automática

Universidad Pontificia Bolivariana

2012-2013

Trabajo de Grado: Generadores Eléctricos para

producción de energía Marina, Review.

Estudios Secundarios: Colegio Calasanz Medellín

1995 - 2006

Idioma Extranjero: Inglés conversacional

Puntuación examen MELICET 86 PUNTOS Puntuación examen TOEFL ITP 627 PUNTOS

Alemán Nivel Básico

Nivel B1.1 Instituto Alexander Von Humboldt.

ESTUDIOS COMPLEMENTARIOS

Cursos de Inglés: Nivel Conversación Universidad de Medellín 2009 – 2010.

- Curso de Alemán: Alexander von Humboldt, 2009-2011.
- Curso de AutoCAD en 2D y 3D duración 80 Horas, Sena 2012.
- Curso Controladores Lógicos Programables PLC I, 40 horas, Sena 2012.
- Curso Introducción a los Sistemas Automatizados, 40 horas, Sena 2012.
- Curso "Tecnología de Redes para AV", 30 horas, InfoComm International 2014.
- Certificación Extron Control Professional, Presencial, 30 horas, Extron, Octubre 2015.
- Certificación PMP del PMI, Junio 2017 vigente
- Curso de programación en Python Ciclo 1 100 horas MisiónTIC 2022.
- Curso de programación en Java Ciclo 2 100 horas MisiónTIC 2022.

EXPERIENCIA LABORAL

1. EMPRESAS PÚBLICAS DE MEDELLÍN (2011)

CARGO: Practicante Profesional

FUNCIONES: Apoyo a la subgerencia operación generación de energía, realizando análisis y detección de errores en planos eléctricos, electrónicos y mecánicos de la actualización del sistema de control de las minicentrales hidroeléctricas Sonsón 1 y 2. Elaboración de manuales de operación de los sistemas actualizados y de la planta de emergencia diesel.

JEFE INMEDIATO: Rogelio Humberto García

TELEFONO: 3802220

2. UNIÓN ELÉCTRICA S.A (2012-2021)

CARGO: Ingeniero de Proyectos Tecnológicos Senior

FUNCIONES: Formulación, Evaluación y gestión de proyectos de seguridad electrónica, automatización y TI. Realización de APU para cotizaciones y licitaciones. Gestión de facturación. Solicitud de materiales y mano de obra. Realización de cronogramas, planes de ejecución de obra e informes de avance. Coordinación y capacitación del personal. Desarrollar estudios e investigaciones en nuevas tecnologías.

3. UNIÓN ELÉCTRICA S.A (2022-Actual)

CARGO: Arquitecto de proyectos tecnológicos.

FUNCIONES: Encargado de recopilar y gestionar las necesidades del cliente para resolverlas a través del diseño de soluciones tecnológicas atendiendo los requerimientos funcionales. Diseñar y planear la implementación holística de la solución, involucrando la oferta, suministro, instalación, puesta en servicio, desarrollos, integraciones, mediciones, monitoreo, soporte, entre otros.

JEFE INMEDIATO: Carlos Frank Benítez.

TELEFONO: +57 3156617252

REFERENCIAS

LUIS FERNANDO ARROYAVE RESTREPO, Ingeniero Mecánico

Responsable del Grupo Ingeniería de Proceso.

Renault (SOFASA)

Teléfono (Celular): 3211361 (3175023576)

FLOR EDENY GRANADA, Profesional Social

Profesional del área de proyectos redes agua, Jubilada

Empresas Públicas de Medellín

Teléfono (Celular): 3804584 (3006759803)

CARLOS ANDRÉS RODAS ARROYAVE

c.c. 1.037.601.156 Marzo de 2021



ACTA INDIVIDUAL DE GRADO Nº 74 - 296

14 de diciembre de 2011

En Medellín, Departamento de Antioquia, República de Colombia, a las 5:00 p. m. del día 14 de diciembre de 2011, en el coliseo del colegio San Ignacio comenzó la septuagésima cuarta ceremonia de graduación de la Escuela de Ingeniería de Antioquia, institución que otorgó en la fecha títulos de especialistas y de ingenieros. El evento se cumplió con la participación del Presidente del Consejo Superior Luis Guillermo Gómez Atehortúa, el rector Carlos Felipe Londoño Álvarez, el decano académico Carlos Rodríguez Lalinde; los directores de unidad académica y de programa; y la Secretaria General, Olga Lucía Ocampo Toro. Por parte de la Universidad CES, asistió la ingeniera Tatiana Molina Velásquez, coordinadora de Ingeniería Biomédica. Presidió la graduación el ingeniero Carlos Felipe Londoño Álvarez y actuó como secretaria la abogada Olga Lucía Ocampo Toro. En la ceremonia, concluida a las 7 p. m., se le otorgó el título de:

INGENIERO MECATRÓNICO

а

CARLOS ANDRÉS RODAS ARROYAVE

C.C. 1037601156

El graduando aprobó las asignaturas correspondientes al plan de estudios y llenó los requisitos que las normas legales y reglamentarias exigen para obtener el título. El programa de Ingenieria Mecatrónica cuenta con el registro ICFES 281346290800500111100.

El graduando prestó el juramento de rigor y recibió el diploma 3896, el cual fue registrado por la ElA con el número 3926, en el folio 99, del libro nº 1 de Registro, según lo dispuesto por el artículo 63 del Decreto 2150 de 1995.

Para constancia de lo anterior, se suscribe la presente acta en el lugar y la fecha señalada.

CARLOS FELIPE LONDOÑO ÁLVAREZ

Rector

JESÚS SOTO CASTAÑO Director de Unidad Académica ÁLVARO CADAVID LÓPEZ

Secretaria General

Director de Programa



ACTA DE GRADO No. 016 - 2013 Del 17 de octubre de 2013

En la ciudad de Medellín la Universidad Pontificia Bolivariana con Personería Jurídica reconocida mediante la Resolución No. 48 del 22 de febrero de 1937, expedida por el Ministerio de Gobierno, en Ceremonia de Grado y previo el solemne juramento de rigor, confirió el título de:

Especialista en Automática

Α

Carlos Andrés Rodas Arroyave Cédula de Ciudadanía No. 1.037.601.156

En cuanto cursó y aprobó la totalidad de las asignaturas correspondientes al plan de estudios de la:

Especialización en Automática

Código SNIES 4693

Y quien realizó y aprobó como requisito final de grado el artículo con el título:

GENERADORES ELÉCTRICOS PARA PRODUCCIÓN DE ENERGÍA MARINA.

El Rector General:

Pbro. JULIO JAIRO CEBALLOS SEPÚLVEDA

La Secretaria General:

Dis. CLEMENCIA RESTREPO POSADA

La Decana de la Escuela: Ph.D PIEDAD F. GAÑÁN ROJO

Diploma No. 44499

Registrado con el No. 000092610-2

Es fiel copia tomada del original, el día 17 (diecisiete) de octubre de dos mil trece (2013).

Secretaria General

Project Management Institute

Carlos Andres Rodas Arroyave

HAS BEEN FORMALLY EVALUATED FOR DEMONSTRATED EXPERIENCE, KNOWLEDGE AND PERFORMANCE
IN ACHIEVING AN ORGANIZATIONAL OBJECTIVE THROUGH DEFINING AND OVERSEEING PROJECTS AND
RESOURCES AND IS HEREBY BESTOWED THE GLOBAL CREDENTIAL

Project Management Professional (PMP)®

IN TESTIMONY WHEREOF, WE HAVE SUBSCRIBED OUR SIGNATURES UNDER THE SEAL OF THE INSTITUTE

Tony Appleby Chair, Board of Directors Sunil Prashara President and Chief Executive Officer

PMP® Number: 2044631
PMP® Original Grant Date: 12 June 2017
PMP® Expiration Date: 11 June 2023



TOEFL ITP Score Report

Name of Institution: CENTRO COLOMBO AMERICANO

Name: RODAS CARLOS A Student Number: 1037601156

DOB: 12/26/1989 Times Taken TOEFL: None Sex: M Degree: N Native Country: Colombia

Native Language: Spanish Test Date: 11/08/2011 Scaled Scores: Listening Comprehension: 66

Structure & Written Expression: 58 Form: TOEFL ITP Reading Comprehension: 64

Total Score: 627

(ETS) TOEFL. ITP

The face of this document has a security background. The back contains a watermark. Hold at an angle to view.

The tests offered under the TOEFL Institutional Testing Program (ITP) are intended for use by the administering educational institution only. Under this program, scores are reported to the institution administering the test and cannot be transferred to other institutions; if candidates need TOEFL scores for admission to universities and colleges, they must take the TOEFL test.

4401-16573 • FB28E6 • Printed in U.S.A. I.N. 300253

INSTITUTIONAL TESTING PROGRAM Student's File Copy Do Not Copy

THIS IS AN ITP SCORE REPORT



CONSEJO PROFESIONAL NACIONAL DE INGENIERIA COPNIA



MATRICULA PROFESIONAL No. 06361-240417 ANT INGENIERO MECATRONICO

DE FECHA 36/11/2012 CARLOS ANDRES RODAS ARROYAVE C.C. 1037501156 ESCUELA DE INGENIERIA DE ANTIQUIA

PLESIDENTE DEL CONSEJO

-

311.044.31

Este es un documento público expedido en virtud de la Ley 842 de 2003, que autoriza a su titular para ejercer como Ingeniero en todo el Territorio Nacional.

En caso de extravío debe ser remitida al COPNIA

Calle 78 No. 9 - 57 Oficina 1301 Tel. 3220102 Bogotá D.C.